臺灣高雄地方法院民事判決           
111年度鳳小字第857號
原      告  龔俊升  

被      告  李子軒  
上列當事人間損害賠償事件，本院於民國111年10月20日言詞辯
論終結，判決如下：
    主  文
原告之訴駁回。
訴訟費用新臺幣壹仟元由原告負擔。
    事實及理由
一、原告主張：被告於民國111 年6 月27日13時25分許，駕駛車
    牌號碼000-0000 號自用小客車（下稱被告車輛），行經高
    雄市○○區○○路00○0號前時(下稱系爭地點)，因被告車輛壓到
    路面石頭彈起，該石頭因而撞擊原告所有且行駛於被告車輛
    後方之車牌號碼000-0000號自用小客車（下稱系爭車輛）之
    擋風玻璃，致系爭車輛擋風玻璃受損，原告因此支出系爭車
    輛修理費新臺幣（下同）55,911元（含零件44,886元、工資
    11,025元），爰依侵權行為法律關係、民法第191條之2規定
    ，請求被告賠償上開損害等語。並聲明：被告應給付原告55
    ,911元。
二、被告則以：否認原告主張之事實，被告並無賠償原告之責任
    等語。並聲明：原告之訴駁回。
三、得心證之理由：
  ㈠按因故意或過失，不法侵害他人之權利者，負損害賠償責任
    。故意以背於善良風俗之方法，加損害於他人者亦同。違反
    保護他人之法律，致生損害於他人者，負賠償責任。但能證
    明其行為無過失者，不在此限。汽車、機車或其他非依軌道
    行駛之動力車輛，在使用中加損害於他人者，駕駛人應賠償
    因此所生之損害。但於防止損害之發生，已盡相當之注意者
    ，不在此限，民法第184條、第191之2條分別定有明文。又
    當事人主張有利於己之事實者，就其事實有舉證之責任，民
    事訴訟法第277 條前段定有明文。而主張法律關係存在之當
    事人，須就該法律關係發生所須具備之特別要件，負舉證之
    責任。而此特別要件之具備，苟能證明間接事實並據此推認
    要件事實雖無不可，並不以直接證明者為限，惟此經證明之
    間接事實與要件事實間，須依經驗法則足以推認其因果關係
    存在者，始克當之。倘負舉證責任之一方所證明之間接事實
    ，尚不足以推認要件事實，縱不負舉證責任之一方就其主張
    之事實不能證明或陳述不明、或其舉證猶有疵累，仍難認負
    舉證責任之一方已盡其舉證責任，即不得為其有利之認定（
    最高法院91年度台上字第1613號判決意旨參照）。
　㈡原告主張被告駕車行經系爭地點時，因其車輛壓到路面石頭
    彈起而撞擊原告所有且行駛於被告車輛後方之系爭車輛擋風
    玻璃，致系爭車輛擋風玻璃受損一情，此情為被告所否認，
    則原告應就其主張有利於己之事實，負擔舉證責任。經查，
    原告固提出擋風玻璃破損照片、修理估價單、道路交通事故
    當事人登記聯單及行車紀錄器影像等證據為佐，然經本院當
    庭勘驗行車紀錄器影像畫面內容略為：「原告前方之車輛為
    車號000-0000號自小客車，影片時間1 分38秒至40秒間有一
    聲『咔』的聲音，但影片畫面中並未看到有何石塊濺起擊破原
    告車輛擋風玻璃之情形。」(本院卷第62頁)；依前開勘驗內
    容可知，該行車紀錄器影像未能證明系爭車輛擋風玻璃曾遭
    路面飛濺起之石塊擊中之情形，即無從遽而認定被告駕駛車
    輛在使用中曾加損害於原告；原告復表示並無其他證據足以
    證明是被告車輛壓到石塊而打到系爭車輛擋風玻璃等語(本
    院卷第62頁)，揆諸前開說明，自難使本院遽為有利於原告
    認定之心證，從而，原告主張尚難認為可採。
　㈢綜上所述，原告無法舉證證明系爭車輛確係因被告車輛壓到
    路面石頭彈起而擊中擋風玻璃受損之事實，則原告依侵權行
    為法律關係請求被告給付55,911元予原告，並無理由，應予
    駁回。 
四、本件事證已臻明確，兩造其餘攻擊防禦方法及舉證，於判決
    結果無影響，不再一一論述，附此敘明。
五、訴訟費用負擔之依據：民事訴訟法第78條。本件訴訟費用額
    ，依職權確定如主文第2 項所示金額。 
中　　華　　民　　國　　111 　年　　11　　月　10 　　日
          　　　　鳳山簡易庭  法　　官  謝琬萍
以上正本係照原本作成。　
民事訴訟法第436條之24第2項：對於本判決之上訴，非以違背法
令為理由，不得為之。
如對本判決上訴，須於判決送達後20日內向本院提出上訴狀，並
須表明原判決所違背之法令及其具體內容與依訴訟資料可認為原
判決有違背法令之具體事實之上訴理由。（均須按他造當事人之
人數附繕本）。 
中　　華　　民　　國　　111 　年　　11　　月　　10　　日
                               書記官   林麗文